【裁判字號】    89,易,2133
【裁判日期】    890922
【裁判案由】    竊盜等
【裁判全文】
臺灣臺南地方法院刑事判決                        八十九年度易字第二一三三號
    公  訴  人  臺灣台南地方法院檢察署檢察官
    被      告  丙○○
    選任辯護人  林樹根
                洪茂松
右列被告因竊盜案件，經檢察官提起公訴（八十九年度營偵字第八八四號），本院判
決如左：
    主  文
丙○○連續攜帶兇器竊盜，處有期徒刑伍月。高壓油管肆佰公尺沒收。
    事  實
一、丙○○基於意圖為自己不法所有之概括犯意，於民國八十九年五月間向不知情之
    案外人楊朝宗承租台南縣新營市○○里○○段一三三四號土地，利用其上之芒果
    園為掩護，持足以為兇器之圓鍬挖掘出甲○○○股份有限公司（以下簡稱中油公
    司）埋設之輸油管並以電鑽打洞後，私自接上自備之油管竊取油品，連續於：（
    一）同年六月五日十九時四十八分至同年月六日三時二十八分、（二）同年月七
    日二十三時五十二分至同年月八日三時四十八分、（三）同年月十日十九時四十
    一分，竊得中油公司所有之九八無鉛汽油一萬八千公升、九二無鉛汽油一萬五千
    公升，總計竊得三萬三千公升油品。嗣於同年六月十二日十三時許，為中油公司
    人員丁○○發現油量異常減少而報警循線查獲，並扣得油管四百公尺。
二、案經台南縣警察局新營分局報請台灣台南地方法院檢察署檢察官偵查起訴。
    理  由
一、訊據被告丙○○固不否認以上揭方式竊取中油公司油品之事實，惟矢口否認有竊
    得三萬三千公升之多，辯稱：伊只用二十公升的桶子裝一桶，且於警方尚未查出
    行竊者之時，向警方自首云云。惟查右揭油管遭竊之事實係因中油公司油管監測
    的電腦系統於上揭三時段發現油管壓力下降，經多次以管線保壓檢測方法，才確
    定遭盜油位置的區段，經該公司派員沿高速公路加強巡邏後，才發現油管遭盜接
    的地點，並循線查獲被告竊取油品的果園等情，不僅中油公司人員丁○○到場指
    訴綦詳，並有油壓下降的電腦監測資料二份、六月八日永康油庫輸油工作記錄表
    、油品數量短少的成品調撥單二紙及查獲現場的照片十四幀等扣案可憑，足認中
    油公司之指訴不虛。被告辯稱起訴書所指的時段尚有其他竊油的報導，惟依被告
    提出中油公司油品遭竊的報紙資料尚無從認定係在本件起訴事實所指的時段內，
    而本件中油公司遭被告竊取的油品數量係六月五日及七日二日內短少的數量，有
    上揭成品調撥單二紙在卷可稽，也難指中油公司係將遭竊的油品全數推給被告承
    擔。況被查獲的果園門外有寬敞馬路，果園的大門甚大，足供大型車輛出入，有
    現場照片卷附可參，且油管遭破壞時，因壓力失衡，噴出的油量絕不只二十公升
    ，被告辯稱僅竊取二十公升，且該果園無法以大型車輛竊取油品云云，顯係卸責
    之詞，核無可採，事證明確，被告犯行堪以認定。
二、按圓鍬、電鑽等物足於行竊被發現時供作傷人之物品，為兇器，被告丙○○攜帶
    上開工具行竊，所為係犯刑法第三百二十一條第一項第三款的加重竊盜罪。被告
    前後三次竊盜犯行，時間緊接、所犯均係構成要件相同之罪，顯係基於概括犯意
    為之，應依連續犯規定論以一罪，並依法加重其刑。被告於偵查機關尚未查出犯
    罪人係被告之前，主動向新營分局自首本件犯罪，業據受理員警乙○○到場證述
    屬，被告對於未發覺之罪自首而受裁判，依法減輕其刑，並依規定先加後減。爰
    審酌被告犯罪之動機、目的、手段、所生危害、犯罪後態度等一切情狀，量處如
    主文所示之刑，以資懲儆。高壓油管一條係被告所有供犯罪所用之物，應依法宣
    告沒收。公訴意旨認被告另涉犯能源管理法第二十條之一未經許可而經營中央機
    關指定之能源產品之銷售業務罪嫌云云，惟本件尚無具體事證足認被告有銷售油
    品的行為，惟因公訴人認此部分與起訴事實有牽連犯裁判上一罪關係，爰不另為
    無罪之諭知，併此敘明。
據上論斷，應依刑事訴訟法第二百九十九條第一項前段，刑法第五十六條、第三百二
十一條第一項第三款、第六十二條、第三十八條第一項第二款判決如主文。
中      華      民      國      八十九      年      九    月    二十二  日
                              臺灣臺南地方法院刑事第二庭
                                      法  官  陳振謙
右正本證明與原本無異
如不服本判決應於送達後十日內向本院提出上訴狀
                                      書記官  陳南山
中      華      民      國      八十九      年      九    月    二十二  日
附錄本案論罪科刑法條全文：
刑法第三百二十一條第一項第三款
  犯竊盜罪而有左列情形之一者，處六月以上五年以下有期徒刑：
    三、攜帶兇器而犯之者。


司法院資訊處製作；財團法人民間司法改革基金會備份。
